【裁判字號】    97,簡上,820
【裁判日期】    971007
【裁判案由】    傷害
【裁判全文】
臺灣板橋地方法院刑事判決             97年度簡上字第820號
上  訴  人  臺灣板橋地方法院檢察署檢察官
被      告  甲○○
上列上訴人因被告傷害案件，不服本院中華民國97年5 月30日第
一審簡易判決（97年度簡字第1319號，聲請簡易判決處刑案號：
96年度偵字第27658 號），提起上訴，本院管轄第二審之合議庭
裁定依簡式審判程序審理，並判決如下：
    主      文
上訴駁回。
甲○○緩刑貳年。
    事實及理由
一、本案被告甲○○所犯係死刑、無期徒刑、最輕本刑為3 年以
    上有期徒刑或臺灣高等法院管轄第一審案件以外之罪，其於
    本院審理時就被訴事實為有罪之陳述，本院即依刑事訴訟法
    第455 條之1 第3 項準用同法第364 條及第273 條之1 第1
    項之規定，經本院告知簡式審判程序之旨，並聽取檢察官及
    被告之意見後，裁定本案進行簡式審判程序，合先敘明。
二、本案經本院審理結果，認第一審判決以被告所為係犯刑法第
    277 條第1 項之傷害罪，依刑事訴訟法第449 條第1 項前段
    、第3 項、第454 條第2 項，刑法第277 條第1 項、第41條
    第1 項前段，刑法施行法第1 條之1 第1 項、第2 項前段之
    規定，並審酌被告素行非惡，有臺灣高等法院被告前案紀錄
    表1 份在卷可稽，其僅因細故，不思理性解決，竟以暴力相
    向之犯罪動機，使用手段之危險性，對告訴人傷害之程度及
    犯後態度等一切情狀，量處拘役20日，並諭知易科罰金之折
    算標準，其認事用法及量刑均屬妥適，應予維持，除補充證
    據：被告於本院審理時之自白外，均引用第一審簡易判決書
    記載之事實、理由及證據（詳如附件）。
三、檢察官上訴意旨乃循告訴人之請求，認原審量刑失當，請求
    將原判決撤銷，更為適當之判決等語。惟查：被告已就本案
    為有罪之陳述，且與告訴人達成和解，賠償所受之損害，經
    告訴人當庭表示願意原諒被告，有本院和解筆錄1 件在卷可
    佐，是原審予以論罪科刑，其認事用法並無違誤，量刑亦屬
    妥適，檢察官循告訴人之請求所為之上訴，為無理由，應駁
    回其上訴。
四、末查被告前未曾因故意犯罪受有期徒刑以上刑之宣告，有臺
    灣高等法院被告前案紀錄表佐卷可考，其因一時失慮致罹刑
    典，然已坦承犯行，知所悔悟，並與告訴人達成和解，經此
    偵審教訓，當知所警惕，而無再犯之虞，本院認所宣告之刑
    以暫不執行為適當，併依刑法第74條第1 項第1 款之規定，
    宣告緩刑2 年，用啟自新。
據上論斷，應依刑事訴訟法第455 條之1 第1 項、第3 項、第36
4 條、第273 條之1 第1 項、第368 條、第373 條，刑法第74條
第1 項第1 款，判決如主文。
本案經檢察官郭季青到庭執行職務。
中    華    民    國    97    年    10    月    7     日
                  刑事第十七庭  審判長法  官  許必奇
                                      法  官  陳明偉
                                      法  官  鄧雅心
以上正本證明與原本無異。
本判決不得上訴。
                                      書記官  王小芬
中    華    民    國    97    年    10    月    7     日
附件：


司法院資訊處製作；財團法人民間司法改革基金會備份。
